【裁判字號】    97,台上,3927
【裁判日期】    970821
【裁判案由】    違反毒品危害防制條例
【裁判全文】
最高法院刑事判決            九十七年度台上字第三九二七號
上  訴  人  甲○○
上列上訴人因違反毒品危害防制條例等罪案件，不服台灣高等法
院中華民國九十七年六月五日第二審判決（九十七年度上訴字第
一三三九號，起訴案號：台灣板橋地方法院檢察署九十五年度偵
字第二四四九四號、九十六年度偵字第二七五三號），提起上訴
，本院判決如下：
    主  文
上訴駁回。
    理  由
按刑事訴訟法第三百七十七條規定，上訴於第三審法院，非以判
決違背法令為理由，不得為之。是提起第三審上訴，應以原判決
違背法令為理由，係屬法定要件。上訴第三審法院之案件，是否
以判決違背法令為上訴理由，應就上訴人之上訴理由書狀加以審
查，如果上訴理由書狀並未依據卷內訴訟資料，具體指摘原判決
不適用何種法則或如何適用不當，或所指摘原判決違法情事，顯
與法律規定得為第三審上訴理由之違法情形，不相適合時，均應
認其上訴為違背法律上之程式，予以駁回。至原判決究有無違法
，與上訴是否以違法為理由，係屬二事。本件原審經審理結果，
認為上訴人甲○○多次販賣第二級毒品安非他命之犯行明確，因
而維持第一審所為，就原判決附表編號一部分，比較行為時及裁
判時法律，適用最有利於上訴人之規定，從一重論處上訴人連續
販賣第二級毒品罪刑（處有期徒刑十年），就原判決附表編號二
部分，論處上訴人販賣第二級毒品罪刑（處有期徒刑七年六月）
之判決，駁回上訴人在第二審之上訴，已詳敘調查、取捨證據之
結果及憑以認定犯罪事實之心證理由。並就上訴人否認犯行之供
詞及其所辯各語認非可採，予以論述。查原判決雖認證人陳建霖
、盧岱畏於「警詢」中之陳述係審判外之傳聞，且不符合傳聞法
則之例外規定，不得作為認定上訴人有罪之證據，然就陳建霖等
二人於「檢察官偵訊」時所為之供證，則以之均經具結，且無顯
不可信之情況，核與刑事訴訟法第一百五十九條之一第二項傳聞
法則之例外規定相符，不因係屬傳聞而無證據能力，且彼等二人
於第一審審理時，業經上訴人行使對質詰問權，因認均得作為證
據，並以彼等所言關於向上訴人購買安非他命之次數、金額、地
點與經過，均無重大瑕疵或矛盾，且有監聽紀錄可佐，乃予採信
而併引為對上訴人科刑判決之基礎，業於理由內逐一說明甚詳。
經核並未違背客觀上之經驗法則、論理法則。上訴意旨指摘原判
決既認證人之證言屬傳聞，卻仍據為認定上訴人犯罪之證據，前
後自相矛盾云云，容有誤會。另依刑事訴訟法第一百九十六條之
規定，證人已由法官合法訊問，且於訊問時予當事人合法詰問之
機會，其陳述明確別無訊問之必要者，不得再行傳喚，則陳建霖
等二人於第一審審理時，既經傳喚到庭予上訴人行使反對詰問權
之機會，原審以其陳述明確，認無重新傳喚之必要，未再行傳喚
，所踐行之證據調查程序自屬合法，上訴意旨執以指摘原判決違
法，顯非合法之第三審上訴理由。次查原判決固說明卷附上訴人
與陳建霖二人之電話監聽譯文中關於彼等對話內容之分析解釋，
係實施通訊監察之公務員本於過往之經驗所為，並無違法取得等
顯不可信之情形，自得作為證據云云，然其理由內，並未援引該
分析解釋資為認定上訴人販賣安非他命予陳建霖二人之論據，是
上開論述是否允當，並不影響上訴人販賣安非他命之判決結果；
另原判決據上訴人向盧岱畏收款後即外出，返回時且一併攜回毒
品之事實，推論上訴人苟非販毒，當無如此迅速取交毒品之可能
一節，縱然除去，尚不致動搖上訴人販賣安非他命犯罪事實之認
定，即於判決結果亦不生影響。上訴意旨執為第三審上訴理由，
俱非適法。又電子秤固常為販賣毒品者用以秤量毒品之工具，但
並不以之為必要，是原判決認本件未扣得電子秤，尚不足據為有
利上訴人之判斷，並無上訴意旨所指理由矛盾之違法。再者，原
判決就上訴人本件販賣安非他命犯行，其中如原判決附表編號二
所示九十五年三至六月間部分，比較新舊法，適用最有利於上訴
人之行為時刑法第五十六條連續犯規定論以一罪，另原判決附表
編號二所示民國九十五年七月十一日部分，則以其行為時連續犯
規定已刪除，無從再論以連續犯，應與上開連續犯部分分論併罰
，業於理由內論述明確。上訴意旨任憑己見，主張本件犯行均應
依連續犯論以一罪，並據以指摘原判決關於此部分法律之適用，
有前後矛盾之違法云云，客觀上顯不足據以辨認原判決具備違背
法令之形式要件。至其餘上訴意旨，則係就屬原審採證認事職權
之適法行使及原判決已說明事項，徒執其僅係代他人購買安非他
命，未販賣牟利之陳詞，重為事實之爭辯，亦與法律所規定得上
訴第三審之理由不相適合。依上揭說明，本件上訴違背法律上之
程式，應予駁回。
據上論結，應依刑事訴訟法第三百九十五條前段，判決如主文。
中    華    民    國  九十七  年    八    月  二十一  日
                      最高法院刑事第四庭
                          審判長法官  張  淳  淙
                                法官  劉  介  民
                                法官  張  春  福
                                法官  蔡  彩  貞
                                法官  魏  新  和
      本件正本證明與原本無異
                                      書  記  官
中    華    民    國  九十七  年    八    月  二十五  日
                                                Ａ


司法院資訊處製作；財團法人民間司法改革基金會備份。
